【裁判字號】    96,簡上,1010
【裁判日期】    970131
【裁判案由】    傷害
【裁判全文】
臺灣板橋地方法院刑事判決            96年度簡上字第1010號
上  訴  人  甲○
即  被  告
上列上訴人即被告因傷害罪案件，不服本院96年度簡字第6876號
，中華民國96年10月29日第一審簡易判決（聲請簡易判決處刑案
號：96年度偵字第20850 號），本院管轄之第二審合議庭判決如
下：
    主  文
上訴駁回。
甲○緩刑貳年。
    事實與理由
一、本案經本院審理結果，認第一審以被告甲○所為係犯刑法第
    277 條第1 項普通傷害罪，判處被告拘役40日，如易科罰金
    ，以新台幣1 千元折算1 日，並引用刑法第277 條第1 項、
    第41條第1 項前段、刑法施行法第1 條之1 等規定，經核原
    審判決認事用法均無違誤，量刑亦屬妥適，應予維持，並引
    用第一審判決書記載之事實、證據及理由（如附件）。
二、本院駁回被告上訴之理由如下：
（一）、上訴人即被告甲○於本院準備程序時，對於檢察官聲請
        簡易判決處刑書所載犯罪事實與原判決認定之事實（均
        如附件），業據其供稱：「我認罪」，「無其他證據要
        求調查」等語卷（本院卷第21頁）。可見原審判決認事
        並無違誤。
（二）、上訴人即被告甲○事後於本院審理時，則辯稱：「我沒
        有打被害人頭，我有打她右肩，踢她膝蓋沒有錯。」云
        云（本院卷第30頁、31頁），無非避重就輕之詞，所辯
        委不足採。
（三）、上訴人即被告甲○於本院審理時表示並無其他證據請求
        調查（本院卷第30頁、31頁）
（四）、上訴人即被告甲○雖提起本件上訴，惟並未具體指摘原
        判決有何違誤或不當之處，其上訴顯無理由，應予駁回
        。
三、經查：被告並無犯罪前科，此有臺灣高等法院被告全國前案
    紀錄表一紙在卷可稽；又被告於本院準備程序時供稱，其已
    與告訴人乙○○和解，告訴人乙○○業已表明不予追究，並
    有和解書1 紙在卷可證（本院卷第5 頁）；復經告訴人乙○
    ○於本院準備程序時供稱，被告業已與其和解，不再追究被
    告刑事責任等語在卷（本院卷第21頁、22頁）。被告經此偵
    審教訓，當知所警惕，爾後應無再犯之虞，本院認被告前開
    所受之宣告刑，以暫不執行為適當，爰併予宣告緩刑2 年，
    以啟自新。
據上論斷，應依刑事訴訟法第455 條之1 第1 項、第3 項、第36
8 條、第373 條、刑法第74條第1項第1 款，判決如主文。
本案經檢察官張連思藩到庭執行職務。
中    華    民    國    97    年    1     月    31    日
                  刑事第二庭    審判長法  官 王復生
                                      法  官 劉景宜
                                      法  官 陳坤地
上列正本證明與原本無異。
本判決不得上訴。
                                      書記官 林壯隆
中    華    民    國    97    年    2     月    4     日
附錄本案論罪科刑法條全文：
中華民國刑法第277條
（普通傷害罪）
傷害人之身體或健康者，處 3 年以下有期徒刑、拘役或 1 千元以下罰金。
犯前項之罪因而致人於死者，處無期徒刑或 7 年以上有期徒刑；致重傷者
，處 3 年以上 10 年以下有期徒刑。


司法院資訊處製作；財團法人民間司法改革基金會備份。
